---
title : Reunion de comité
subtitle: Procès verbal
date : "`2017-03-07T18:10:00`"
author:
- Morgane <span style="font-variant:small-caps;">Ritter</span>
- Nicolas <span style="font-variant:small-caps;">Argyriou</span>
...


---

*Début de la réunion à 18:10.*

---

# Tour de table

# Vote du PV de la réunion du 16 février 2017
Vote pour l'approbation du procès-verbal:

| Nombre de votants            | 12 |
|------------------------------|----|
| Ne prennent pas part au vote |  2 |
| S'abstiennent                |  1 |
| Votent contre                |  1 |
| Votent pour                  |  8 |

Remarque : L'utilisation de git n'est peut être pas adapté.

# Mini-conférences et ateliers
Les mini-conférences se passe plutôt bien. Il n'y a pas énormément de monde et se sont essentiellement des personnes de l'aius qui viennent aux conférences
On va tenter de voir comment améliorer ça. Quentin est en discussions avec Marc Chantreux.
Beaucoup de gens pense sans doute que ce sont des conférence réserver à math-info ou trop complexe ou pas addapter aux débutants
Il faudrait donc refaire une affiche précisant que c'est pour les débutants.
Pauline s'en occupe.

# Evenements passés
## FEE
L'événement s'est globalement bien passé.
On attend encore le retour des entreprises.
Il n'y avait que Luka, Tarek et Brice le matin donc il n'y avait pas grand monde de l'aius. Halter et Guillaume était présent pour le rangement.
Cateloin avait demandé une feuille d'émargement pour excuser les étudiants en licenses.
Il n'y a eu aucune banalisation et c'est pour ça qu'il n'y as pas eu grand monde.
Bastoul ainsi que Myriam et Cateloin ont envoyé un mail pour faire banalisé les cours, mais ça n'a pas marché.

L'année prochaine, comme il n'y aura pas l'ensiee, il n'y aura personne si les cours ne sont pas banalisé.

A partir de 14h30-15h il n'y avait plus grand monde et beaucoup d'entreprises sont parties assez tôt.
Il y eu quelques problèmes d'organisation.
Il y avait un manque de communication au niveau des tables rondes et l'aius ne savait rien jusqu'à 11h15 et beaucoup de confusion. C'était alors relativement difficile d'informer les étudiants ainsi que les entreprises qui posaient des questions
Le petit déjeuner pour les entreprises était au premier étage alors que les stands étaient au rdc. Ce n'etait donc pas très pratique pour eux. 
Au moment du midi quand le repas a été distribué, celà à pris beaucoup de temps. 
On aura minimum 300€ des dons qui seront diviser par deux après retranchage des frais.

## JU
Les JU se sont bien déroulés, tout le monde a fait son planning. Il y avait quelques-fois un poil trop de monde en même temps mais on n'y pouvait rien.
L'AIUS avait prévenu du nombres d'étudiants envoyés mais les MPA et les DUAS eux ne l'ont pas fait.
Il y a eu un mail de remerciement de M.Blancloeil

# Evénements à venir

## Pot de Pâques
Il faut terminer l'affiche avant la fin de la semaine.
Il faudrait avoir la C9 pour stocker la nourriture.
On a trouver des orreile de lapin : 4.5€ et le kit à 6€.
Il y aura un framadate pour savoir qui veut porter ces oreilles.
Une question importante : Est ce qu'on fait la chasse aux oeufs de pâques ?
Il faudrait donc des oeufs en carton pour recevoir les chocolats.
Il faudra faire des origami pour la décoration.

## LAN
Thomas as contacté l'alcane, ça se fera le 30 mars à la kfet de chimie. On aura à priori des knacks en plus des crocs habituels. 
On a envoyé un petit sondage pour les jeux à télécharger.
On ramènera aussi des consoles, et on aura un petit coin rétro gaming.
On pourra potentiellement organiser un tournoi . Mario kart, super smash, age of mythology...
On essaiera de vendre les t shirts des 42 ans de l'aius.
Quelques lots peut-être pour le tournoi selon nos partenaires
Lucille ira s'inspirer des LANs de l'IUT pour savoir comment se procurer des lots de tournois
Comme il y a également des frais d'inscription pour la LAN on peut également toujours acheter nous même des lots.

## D&&M
Tout va bien c'est dans 2 semaines et on a une salle.
On voulait faire un nouveau site mais au finale on reprends simplement l'ancien et on le mets a jour.
Pour la réservations des grilles : au final c'est l'ares qui nous les fournit.
Il faudra faire un sondage pout les disponibilités et les gâteaux.
Il y aura plein de choses différentes à manger : baguette flambée, crocs, knack, sandwichs, yum, snack, bouteille.
La mercière fournira la bière
Pour la répartition du travail:
En permanence 3-4 en cuisine
1-2 au comptoir
1 à l'accueil
1-2 polyvalent

*Benjamin quitte la réunion à 18:41.*

On a donné le numéro de téléphone de Lucile à la salle mais sous le nom de Guillaume.
Concernant les maitre du jeux, il y a déjà quelques personne intéressés.
Le Club INSA prétera des jeux et il y aura également des joueurs.

## CERN 2017
Les avancées: Le bus est réservé et la caution a été donnée.
Le mail a été envoyé pour être corrigé et Harmonie s'en est chargé
La version corrigée sera ré-envoyée sur la mailing et ensuite à oups@etudiants.unistra.fr.
Si quelqu'un vient avec une demande de virement Halter dira non. 

*Kévin quitte la réunion à 18:46*

## DMI
Le grand shangai ne fonctionne finalement pas, on a essayer de négocier mais ils ne veulent pas.
Il y a une réunion de travail mercredi soir. 
Il y a pas encore de date précise ce sera mi-avril.

*Kevin rentre dans la salle à 18:50.*

## WEFI
C'est le week end de formation et d'intégration et se déroule en octobre.
A l'adem ils sont en train de regarder pour un nouveau chalet, mais tout les ans on n'y arrive pas.
Il faudrait une cinquantaine de places. Le problème étant que soit c'est trop petit, soit c'est beaucoup trop grand (80+ personnes) et donc trop cher et il faudrait également qu'ils soit à maximum une heure de route ça serait bien.
Les propositions sont à envoyer par mail (avec lieu, places, prix...)
On fera des réunions de travail pour savoir quelles formations vont être faite.

## Pré-rentrée
C'est l'évènement le plus important de l'année, 
On a déjà un chef de projet général qui sera Mathilde. Le chef de l'animation côté ADEM sera Nathanaël, et côté AIUS ça sera Halter qui sera également Monsieur Loyal.

On recherche donc un responsable logistique tel que Chippo. 
La particpation de l'ascmi est encore en discussion 1/2 anim mais surtout en logistique
Le calendrier universitaire n'est pas encore sorti mais se sera normalement du 4 au 8 septembre.
Il faut rélféchir aux video de présentation, à changer les questions de la pré-rentrée, a des idées de défis.
Une réunion de travail sera faite.

*Sortie de Pauline à 19:02*

## JPO
L'évènement aura lieu ce samedi.
Il faudra du monde de 8 à 9 pour l'installation.
On organise également des visites pendant les JPO du RDC et il faudra une personne pour présenter le local. Du coup au moins UNE personne en permanence dans le local. 
On fera un grand nettoyage avant et il faudra demander de partir à tous ceux qui ne sont pas dans l'association.

*Entrée de Halter à 19:09*

# Logo
On pourrait changer le logo de l'aius, si vous avez des idées faite un groupe de travail.

# Crocs
Le placement des tables est assé optimale.
Le service fonctionne bien et on gagne entre 20-30€ par opé' croques.

# Fédérations

## AFGES
Il faut aller aux évènements.
Il y a des séminaires de communication, c'est les samedis.
Il y aura le CA mardi en amphi A1 à l'ILB 18h-18h30, penser à ramener quelque chose à manger.

## AFNEUS
C'est assez difficile de suivre ce qu'ils font car ça change assez régulièrement
Le premier WE des vacances c'était censé être un CA en présence et ça s'est transformé en CA à distance au dernier moment.
Ils discutent beaucoup en interne et communiquent mal.
Guillaume nous en dira plus quand lui-même en saura plus.
Le WISE se fera le week end du 30 mars au 2 avril.

# Divers

## Listes de diffusion
Bureau@aius etait vexé mais c'est réglé.
info@aius aius@aius recoivent essentiellement du spam.
Il faudra créé un auto-reply pour leur dire d'écrire à comité@aius.

## Infrastructure
Avec les nouveaux serveurs qu'on a, on a déjà proposé à l'adem et l'ascmi d'héberger des trucs pour eux

C'est un nouveau service qu'on pourrait proposer : faire d'héberger des sites web.
Dans le passé il y a eu des contrats d'hébergement avec notamment l'ACSIS 
Est-ce qu'on fait des conventions d'hébergement pour que ce soit un peu officiel ? Est-ce qu'on ouvre ça aux assos du réseau ?
On présentera sûrement ce service aux autres assos du réseau à un CA de l'AFGES

*Chippo et Kévin quittent la reunion à 19:20*

## A propos de l'ascmi
Halter dit que c'est plutôt une bonne idée mais FAMI ça impliquerait qu'il devrait y avoir l'AZEA et d'autres associations.

## Bretzel
On pourrait proposé des bretzel avec les petits pains. On va faire un beta teste.

## Drâme des tablette Milka
On ne vend plus de tablettes milka et c'est une honte

## Stock
On a trop de choses qui pourrissent et trop de pertes.
Les seven up mojito par exemple il y'en a trop.
On a également pas assez d'ice tea.

---

*Fin de la réunion à 19:26*

---

