---
title : Reunion de comité
subtitle: Procès verbal
date : "`2017-01-26T18:25:00`"
author:
- Morgane <span style="font-variant:small-caps;">Ritter</span>
- Nicolas <span style="font-variant:small-caps;">Argyriou</span>
...

**Membres du bureau :**
Guillaume Grosshenny,
Nicolas Halter,
Thomas Weissgerber,
Morgane Ritter,
Tarek Aoulad-Mansour

**Membres du comité :**
Marie-France Kommer,
Quentin Gliech,
Lucile Oueslati,
Nicolas Argyriou,
Eloïse Stein,
Brice Parolin,
Timothé Zerbib

**Chargés de mission :**
Luka Vandervelden,
Ludovic Muller,
Phillippine Rousseau,
Hippolyte Hocquard,
Harmonie Vo Viet Anh

**Invités :**
Nicolas Frey
Bastien Sulyan

---

*Début de la réunion à 18:25.*

---

# Tour de Table

Marie-France nous informe qu'il y aura des croques-monsieurs au pesto mardi prochain.

*Timothé Zerbib quitte la réunion à 18:30*

# Procès-verbal de la réunion de comité du 15 décembre 2016

Vote pour l'approbation du procés-verbal:

| Nombre de votants            | 12 |
|------------------------------|----|
| Ne prennent pas part au vote |  0 |
| S'abstiennent                |  3 |
| Votent contre                |  0 |
| Votent pour                  |  9 |

#Nominations

Nicolas Frey se présente pour devenir CM Balais afin d'aider au rangement du local.

On effectue un vote de principe pour sa nomination :

| Nombre de votants            | 12 |
|------------------------------|----|
| Ne prennent pas part au vote |  0 |
| S'abstiennent                |  3 |
| Votent contre                |  2 |
| Votent pour                  |  7 |

Bastien Sulyan se présente pour devenir CM Développement afin d'aider au dévellopement des outils de l'AIUS.

On effectue un vote de principe pour sa nomination :

| Nombre de votants            | 12 |
|------------------------------|----|
| Ne prennent pas part au vote |  0 |
| S'abstiennent                |  0 |
| Votent contre                |  0 |
| Votent pour                  | 12 |

# Illkirch

Il faudrait faire les courses pour le local à Illkirch. 
Il a deux alternative, soit les fairent au lidl ou au auchan, soit les faire en même temps que celle du local d'Esplanade.
Dans le deuxième cas, Banc s'occupera d'acheminer les courses à Illkirch, puisqu'il habite à coté de l'UFR et possède une voiture
Les courses seront donc faitent en même temps que celle d'Esplanade et il faut donc prévenir Benjamin Dusterdick.

*Ludovic Muller quitte la réunion à 18:57*

#Trésorerie

Nicolas Halter est allé à la banque il y a six jours pour demander une carte bancaire. Celle-ci devrait arriver incessament sous peu.

#Grande Bibliothèque Pédagogique Libre

Le projet avance, quelques professeurs ont été questionnés et ils sont globalement d'accords.
Les contrats de session vont commencer à être signés entre la semaine prochaine et celle d'après.

# Evènements à venir

## Forum étudiants-entreprises

L'ENSIEE a eu du mal à se lancer dans le projet vue qu'il y eu un changement de BDE en décembre. Le nouveau BDE préfèrent abandonné l'idée de places premium qui ne leur plaît pas.
Il y aura une réunion jeudi prochaine de 18h à 19h à l'UFR.
Lors du forum, il faudra qu'au moins la moitié du comité soit présent afin d'aider et également pour être aussi présent que les membres du BDE de l'ENSIEE.

## Pot de Pâques

Il faudra donc un chef de projet pour ce pot de pâques se sera Marie-France, aidée par Harmonie.
On va aussi également tenter d'intégrer l'ASCMI. Il faudra d'abord demander l'avis à l'ADEM et également à l'ASCMI s'ils peuvent participer financièrement.

## LAN

Nicolas Halter est allé en parler à l'ALCANES et cela ne pose pas de problèmes. La LAN se fera donc mi-mars et le chef de projet est Thomas Weissgerber aidé de Nicolas Argyriou et Quentin Gliech.

## D&&M[^DM]

[^DM]: <https://fr-fr.facebook.com/events/1420703991558844> -- Démons && Merveilles

Lucile Oueslati est toujours le chef de projet. Actuellement elle n'as rien pu faire dû a beaucoup de travail. Heureusement Kev a pu reservé la salle, on attend juste son retour. Alexandre Gris lui a également passé ses fichiers de l'année dernière
Hippolyte Hocquard ainsi que Eloïse Stein et d'autres personnes du comité se sont proposés de l'aider.
Il faudra donc prévoir une réunion de travail.

## CERN 2017

Il faut payer une partie du voyage en bus jusqu'au CERN et imprimer les affiches à l'ADEM qui ont désormais une imprimante couleur.
## Miniconfs & Ateliers sxb.so

Les differents évènements sont lancés, il manque juste le nom des intervenants.
Les slides de la miniconf seront faitent ce soir.

## Entraide M2 MSI

Dans le cadre de leurs cours, ils ont un site internet à faire constitué de trois pages.
Il suffit juste d'avoir quelques personnes pour les aider puisqu'ils ont un niveau très bas en informatique.
Il faudra seulement relire et corriger leur travail et ils rémunèrent en bières.

# Services

## Local

On mettra en place un planning et un roulement pour le nettoyage du local.

## Courses

On mettra en place un planning pour effectuer les courses et les réceptionner.

# Fédérations

## AFGES

Les modalités financières ont été accepté.
La rénovation des locaux est terminé, il ne manque plus que celle du caveau.

## AFNEUS

Le WISPA aura bientôt lieu et les informations nous parviendrons en temps voulu.
*Nicolas Frey quitte la réunion à 19:11*

## Hack/Libre

L'idée est d'avoir un local pour ces associations afin de créer un hackerspace/fablab avec Marc Chantreux ainsi que Cédric Bastoul et bien sur l'AIUS.
Il y aura une réunion pour voir si Cédric Bastoul a un endroit à proposer. Si c'est la cas il faudra alors voir avec le VP numérique de l'université.

# Matériel

## Nouveaux serveurs

On a un nouveau serveur de 24 coeurs et 64 Go de RAM. C'est Benjamin Collet qui nous a permis d'obtenir cette machine. Ils étaient effectivement en train de déraquer trente machines.
Le problème que pose cette nouvelle machine est le bruit.

## Baie

Afin de régler le problème de bruit du nouveau serveur, il faudrait avoir une baie isonorisé malheureusement elle coûte très chère environ 1500 €.
C'est pourquoi il va falloir revendre l'ancienne baie qui est estimé par Bastien Sulyvan entre 200 et 300 €.
Une solution serait de fabriquer une nouvelle baie un minimum isonorisé.
Il faudra donc faire une réunion de travail.

# Divers

*Fin de la réunion à 19:16*

Nous pourrions proposer un service d'installation et de formation à l'utilisation du système d'exploitation Ubuntu.

---

*Fin de la réunion à 19:34.*

---

